臺灣高等法院刑事判決
111年度上訴字第3454號
上  訴  人  臺灣新北地方檢察署檢察官
被      告  連宥維


上列上訴人因被告傷害等案件，不服臺灣新北地方法院111年度
審訴字第651號，中華民國111年7月26日第一審判決（起訴案號
：臺灣新北地方檢察署110年度偵字第44257號），提起上訴，本
院判決如下：
    主  文
上訴駁回。
    事  實
一、連宥維與王○為同事關係，緣雙方因工作及行車糾紛而生爭
    執，連宥維竟基於恐嚇危害安全、傷害之犯意，於民國110
    年8月21日17時20分許，在新北市○○區○○路0段00號對面空地
    之峻富物流停車場，先駕駛車輛欲衝撞王○，王○閃避後，連
    宥維持棍棒下車試圖毆打王○，對王○恫嚇稱「我就是要你死
    ，我忍很久了」等語，以此加害生命、身體之事恐嚇王○，
    使王○心生畏怖，致生危害於安全，兩人之主管詹○恩見狀後
    上前阻止，於雙方拉扯過程，連宥維揮拳擊中王○之臉頰，
    致王○受有左眼鈍傷、左眼角膜受損之傷害。
二、案經王○訴由新北市政府警察局林口分局報告臺灣新北地方
    檢察署檢察官偵查起訴。
    理  由
一、證據能力
㈠按被告以外之人於審判外之陳述，雖不符刑事訴訟法第159條之
  1至同條之4之規定，而經當事人於審判程序同意作為證據，法
  院審酌該言詞陳述或書面陳述作成時之情況，認為適當者，亦
  得為證據；當事人、代理人或辯護人於法院調查證據時，知有
  同法第159條第1項不得為證據之情形，而未於言詞辯論終結前
  聲明異議者，視為有前項之同意，刑事訴訟法第159條之5定有
  明文。查本判決所引被告以外之人於審判外之供述證據，上訴
  人即檢察官、被告於本院準備程序、審理時對於該等證據均未
  爭執證據能力（見本院卷第53至54、78至79頁），且迄至言詞
  辯論終結前均未聲明異議，本院審酌此等供述證據製作時之情
  況，並無違法不當及證明力明顯過低之瑕疵，認以之作為證據
  應屬適當，復經本院依法踐行調查證據程序，揆諸前開規定，
  本院認此等證據均具有證據能力。
㈡又本判決所援引之非供述證據，檢察官、被告於本院準備程序
  、審理時對於該等證據均未爭執證據能力（見本院卷第54至55
  、79至80頁），且無證據證明係公務員違背法定程序所取得，
  復無顯有不可信之情況或不得作為證據之情形，並經本院依法
  踐行調查證據程序，均具有證據能力。
二、認定事實所憑之證據及理由 
  上開事實，業經被告於原審及本院審理時坦承不諱（見原審卷
  第36、43頁、本院卷第81至82頁），核與證人即告訴人王○、
  證人詹○恩於警詢及偵查證述情節（見偵卷第13至20、50至52
  、79至83頁）大致相符，並有告訴人之長庚醫療財團法人林口
  長庚紀念醫院診斷證明書（見偵卷第25頁）、現場監視錄影暨
  其翻拍照片（見偵卷第27至33頁）在卷可憑，足認被告前開任
  意性自白與事實相符，堪以採信。本件事證明確，被告犯行堪
  以認定，應依法論科。　　
三、法律適用
㈠核被告所為，係犯刑法第305條恐嚇危害安全、同法第277條第1
  項傷害罪。
㈡又按刑法上一行為而觸犯數罪名之想像競合犯，其存在之目的
  ，在於避免對於同一不法要素予以過度評價，故如二行為間具
  有行為局部之同一性，或其行為著手實行階段可認為同一者，
  得認與一行為觸犯數罪名之要件相侔，而依想像競合犯論擬；
  尤於刑法牽連犯廢除後，適度擴張一行為概念，就此情形認屬
  一行為觸犯數罪名之想像競合犯，方為適當（最高法院99年度
  台上字第3377號、97年度台上字第3223號判決意旨參照）。被
  告如事實欄一所犯恐嚇、傷害等罪，其行為間具有行為局部之
  同一性，屬一行為觸犯數罪名，為想像競合犯，應依刑法第55
  條前段規定，從一重以傷害罪處斷。
四、駁回上訴之理由
㈠原審審理後，認被告傷害等犯行事證明確，審酌被告與告訴人
  為同事，彼此間相處不睦並曾導致行車糾紛，被告本應秉持理
  性、平和之態度妥適處理，卻未能抑制自身怒氣，於案發時地
  對告訴人施加恐嚇及暴力相向，致告訴人受有如事實欄一所示
  之傷勢且心生畏怖，致生危害於安全，所為皆有不該，兼衡被
  告之素行、教育程度、職業、生活狀況與家庭經濟狀況、案發
  時患有器質性症候群、性格異常之健康情形，以及犯後始終坦
  承犯行，態度勉可，但迄今未能與告訴人達成和解或成立調解
  ，亦未能取得告訴人之諒解等一切情狀，量處拘役40日，如易
  科罰金，以新臺幣1千元折算1日。經核原審認事用法，並無違
  誤，量刑亦無不當，原判決應予維持。
㈡檢察官依告訴人請求提起上訴，上訴意旨略以：本件被告先恐
  嚇告訴人，進而毆打告訴人，情節並非輕微，而案發迄今已1
  年，被告猶未與告訴人和解，犯後全無悔意，原審僅量處前開
  刑期，量刑容有不符罪刑相當原則之嫌，爰依法提起上訴等語
  。　
㈢按量刑之輕重，係屬為裁判之法院得依職權裁量之事項，苟其
  量刑已以行為人之責任為基礎，並斟酌刑法第57條所列一切情
  狀，在法定刑度內，酌量科刑，如無偏執一端，致明顯輕重失
  衡情形，不得遽指為不當或違法（最高法院72年度台上字第66
  96號判例、99年度台上字第189號判決意旨參照）。又刑罰之
  量定屬法院自由裁量之職權行使，但仍應審酌刑法第57條所列
  各款事由及一切情狀，為酌量輕重之標準，並非漫無限制，在
  同一犯罪事實與情節，如別無其他加重或減輕之原因，下級法
  院量定之刑，亦無過重或失輕之不當情形，則上級法院對於下
  級法院之職權行使，原則上應予尊重(最高法院85年度台上字
  第2446號判決意旨參照)。國家刑罰權之行使，兼具一般預防
  及特別預防之目的，故被告犯後態度，僅為量刑之一端，其中
  有無與告訴人達成和解而賠償損失，只為認定犯後態度事由之
  一；本案被告坦承犯行，於刑事訴訟程序若能一併達成民事和
  解效能，固有助於彌平破毀的人際紛爭，但若一次終局解決糾
  紛的努力失效，告訴人仍得另循民事訴訟程序尋得救濟，並非
  必然應轉由刑責承擔；原審業已將被告犯後態度、所生損害、
  迄今未能與告訴人達成和解或成立調解，亦未能取得告訴人之
  諒解等情納入量刑審酌因素，並就被告犯罪情節、所生損害、
  被告家庭生活及經濟狀況、健康情形等均已具體敘明（詳如前
  述），就刑法第57條所定科刑輕重應審酌之事項業已加以審酌
  ，其量定之刑罰，並未逾法定刑度，亦無失出失入之情事，並
  無何濫用量刑職權、量刑失衡之情形，原審判決之量刑並無何
  違法或不當而構成應撤銷之事由可言。檢察官依告訴人請求，
  以原審量刑過輕提起上訴，為無理由，應予駁回。　
據上論斷，應依刑事訴訟法第368條，判決如主文。
本案經檢察官陳柏文提起公訴，檢察官陳炎辰提起上訴，檢察官
劉異海到庭執行職務。
據上論斷，應依刑事訴訟法第368條，判決如主文。
中　　華　　民　　國　　111 　年　　12　　月　　8 　　日
                  刑事第十八庭  審判長法  官  何俏美
                                      法  官  陳海寧
                                      法  官  葉乃瑋
以上正本證明與原本無異。
如不服本判決，應於收受送達後20日內向本院提出上訴書狀，其
未敘述上訴之理由者並得於提起上訴後20日內向本院補提理由書
（均須按他造當事人之人數附繕本）「切勿逕送上級法院」。
                                      書記官  程欣怡
中　　華　　民　　國　　111 　年　　12　　月　　8 　　日
附錄：本案論罪科刑法條全文
中華民國刑法第277 條
傷害人之身體或健康者，處5 年以下有期徒刑、拘役或50萬元以
下罰金。
犯前項之罪，因而致人於死者，處無期徒刑或7 年以上有期徒刑
；致重傷者，處3 年以上10年以下有期徒刑。
中華民國刑法第305 條
以加害生命、身體、自由、名譽、財產之事恐嚇他人，致生危害
於安全者，處2 年以下有期徒刑、拘役或9 千元以下罰金。